臺北高等行政法院判決　　　　　　　　　　　　　　九十二年度訴字第一五四一號
　　　　　　　　　　　　　　　.
　　原　　　告　甲○○
　　訴訟代理人　黃秀珠律師（兼送達代收人）
　　複 代理 人　李耀馨律師
　　被　　　告　經濟部智慧財產局
　　代　表　人　蔡練生（局長）
　　訴訟代理人　丙○○
　　參　加　人　乙○○
右當事人間因新型專利異議事件，原告不服經濟部中華民國九十二年二月十一日經訴
字第○九二○六二○二七二○號訴願決定，提起行政訴訟，經本院裁定命參加人獨立
參加訴訟，本院判決如左：
    主  文
原告之訴駁回。
訴訟費用由原告負擔。
　　事  實
一、事實概要：
    乙○○於民國八十八年八月三日以「行動電話與免持裝置之轉接構造」（下稱系
    爭案）向被告申請新型專利，經其編為第00000000號審查，准予專利。
    公告期間，原告提出異議，經被告以九十一年八月二十一日（九一）智專三（二
    ）○四○五九字第○九一八九○○一九一四號審定書為異議不成立之處分，原告
    不服，提起訴願，經遭決定駁回，遂向本院提起行政訴訟。
二、兩造聲明：
　(一)原告聲明：
    1.訴願決定及原處分均撤銷。
    2.被告對系爭案應為異議成立之處分。
    3.訴訟費用由被告負擔。
  (二)被告聲明：
    1.駁回原告之訴。
    2.訴訟費用由原告負擔。
  (三)參加人聲明：
    參加人未於準備程序及言詞辯論期日到場，亦未提出書狀作何聲明或陳述。
三、兩造之爭點：系爭案是否有違核准時專利法第九十八條第一項及第二項之規定而
    不符新型專利要件？
　(一)原告主張之理由：
    1.按系爭案核准時之專利法第九十八條第一項第二款規定「凡可供產業上利用之
      新型，無下列情事之一者，得依本法申請取得專利：一、申請前已見於刊物或
      已公開使用者。二、有相同之發明或新型申請在先並經核准專利者。．．．」
      同法第九十八條第二項規定「新型係運用申請前既有之技術或知識，而為熟習
      該項技術者所能輕易完成且未能增進功效時，雖無前項所列情事，仍不得依本
      法申請取得新型專利」；又同法第二十七條復規定「二人以上有同一之發明，
      各別申請時，應就最先申請者准予發明專利。．．．」，惟查於系爭案申請前
      ，即已有實質相同前案公開在先，且該系爭案未能較該等前案具有增進功效之
      事實，明顯違反前揭法條之規定。公告之第00000000號「可替換式車
      用行動電話免持聽筒轉接頭」新型專利案（下稱引證一）說明書第六頁已揭示
      「一種可替換式車用行動電話免持聽筒，其可藉由內部之微音器、音頻大電路
      及回授分壓電路，進而調整輸出之電壓高低與聲音聲量」，而公告之第000
      00000「一種行動電話免持聽筒信號線改良」新型專利案（下稱引證二）
      說明書第六頁及第七頁已揭示「有一信號線之兩端各設有信號插頭，一為免持
      聽筒插頭係與免持聽筒相對應，另一為行動電話插頭則與行動電話輸出插座相
      對應，且在行動電話插頭內之電壓控制腳上設有一分壓電阻，使其與免持聽筒
      內之電源電路相匹配後，得到其所插接行動電話之正確電壓供應值，再輸出至
      該行動電話之電源輸入腳作為行動電話之電源供應；另於該行動電話插頭內之
      行動電話聲音輸出腳上亦設有一組分壓電阻（或電容），使所插接之行動電話
      聲音輸出至免持聽筒聲音放大電路輸入端之聲音信號，使其大小得到一適當值
      」。因此，只要是在習於此技藝之人士，皆可簡易引用引證一或引證二達成系
      爭案之創作目的所預期之功效，故系爭案根本不具進步性；而申請在先之引證
      二與申請在後之系爭案之申請專利範圍，其功能訴求可謂如出一轍，試問，若
      兩案同時准予專利權，豈不違反專利單一性之原則，可見被告准該系爭案之專
      利權，實已構成違反專利法第二十七條之規定。
    2.訴願決定稱引證一中之轉換器內設有電源電路及一音頻放大電路，且其一端係
      直接插入汽車之點煙器插座內；相對之下，系爭案之轉接體內只有中斷充電之
      開關、改變充電電壓之一電阻Ｒ１，改變麥克風迴路放大倍率之一電阻Ｒ３，
      以及一通話時中斷充電之簡單偏壓控制電路而已，且其一端係與另一其內設有
      電源電路及聲音放大電路之免持裝置相連接用之插座，故兩者之結構實質上差
      異相當大，此一決定顯與事實不符。按系爭案其實僅為一整體免持聽筒中之某
      單一各別配件，尚需額外搭配各式免持聽筒裝置，始足以達成行動電話免持功
      能；而引證一則為一完整之全體免持聽筒結構，因此可謂部分與整體之對照，
      故兩案如要比對應以完整的免持聽筒結構作一比較或以等位之構件作比對，方
      屬客觀公正；而不應以引證一之整體構件去比較系爭案之單一配構件，可見被
      告之比對方式明顯有嚴重瑕疪，有失公正性。又系爭案只匹配輸入聲音及電源
      ，但在免持聽筒裝置上占重要位置的喇叭上，竟都完全未揭示如何匹配的技術
      手段，然該技術手段實為關鍵，蓋在系爭案是否足以通知各式行動電話，而達
      成各式行動電話聲音可以輸出之關鍵，而系爭案就此並未揭示該技術手段，意
      即表示系爭案根本無法達成通用的預期效益，不具產業利用性，因而不具可專
      利性，被告准予專利權，即違反專利法之規定。
    3.如前所述，系爭案等同於引證一之轉接頭，藉以配合不同的行動電話之置換，
      因此兩案之達成效益完全相同；又訴願決定指出，系爭案之轉接體內只有中斷
      充電之開關、改變充電電壓之一電阻Ｒ１，改變麥克風迴路放大倍率之一電阻
      Ｒ３，以及一通話時中斷充電之簡單偏壓控制電路而已。此一決定顯與事實不
      符，因為單一電阻Ｒ１或Ｒ３是不可能作動或達成系爭案之預期效益，仍需要
      配合相關的電路，而此一電路在系爭案中根本未加揭示，但實施上並不是可以
      簡化或省略的，既然無法省略或簡化，則其結構是否簡單、成本是否甚低，即
      屬一未明之狀態，故訴願決定機關認定系爭案具有結構簡單、成本甚低之優點
      ，即與事實不符，且為一嚴重偏頗之認定。又訴願決定稱有關手機電池之記憶
      效應係一存在之事實，原告主觀論斷與事實不符。該理由顯與事實不符，蓋原
      告並未否認電池存有記憶效應，然事實上因電池技術的改良與進步，行動電話
      所用之電池其所謂的電池記憶效應已降至最小，且在目前的行動電話電池使用
      ，根本是可以不必考慮的。又所謂的電池記憶效應是指電池在未完全用完蓄電
      時，即進行充電，若以系爭案所自述在通話時暫停充電，而通話結束後才繼續
      充電，如此不是更易產生電池的記憶效應嗎？故訴願決定所持見解已嚴重曲扭
      事實真相。
    4.以系爭案與引證一做比較，被告認系爭案之轉接頭內僅有輸出電壓控制用之一
      個電阻（應指電阻Ｒ１），其結構相對簡便。進一步而言，引證一中亦無系爭
      案中之充電控制用之手動開關以及麥克風傳輸電路之放大倍率之調整用電阻（
      應指電阻Ｒ３），故系爭案仍具有新穎性及進步性。惟查，單一電阻Ｒ１或Ｒ
      ３是不可能作動或達成系爭案之預期效益，仍需要配合相關的電路，而此一電
      路在系爭案中根本未加揭示，已違反專利充分揭露之原則；再者，該電路於實
      施上並不是可以簡化或省略的，既然無法省略或簡化，則其結構是否簡單？成
      本是否甚低？即屬一未明之狀態，且倘將必要之電路從原結構中抽離，即可認
      定系爭案具有結構簡單、成本甚低之優點，顯與專利權應進行是否熟習該項技
      術領域之人士參酌申請前已公開之既有技術所得輕易完成之進步性審查有違。
      再查，系爭案所稱在轉接體與行動電話免持裝置之電壓輸出電路與手機間，設
      有一手動開關，用以控制免持裝置是否對行動電話電池充電，而避免手機電池
      產生電池記憶效應之主張，在此原告要重申，以目前的電池技術，其所謂的電
      池記憶效應已是微乎其微了，在一般使用者使用下可以完全忽略，故此一手動
      開關的效益根本不存在，且利用開關且是手動開關在技術上，十分易於思及，
      亦無設計上的困難，顯不符合進步性之要求。又系爭案所稱在與免持裝置之麥
      克風傳輸迴路２與手機連接線路側，於運算放大電路１０側並聯有電阻Ｒ３（
      系爭案說明書第三頁第二行），及在第十行「．．另經由更改不同電阻值之電
      阻Ｒ３，則可改變成不同之輸出放大倍率，調整輸出聲音至手機成最佳之匹配
      功率．．」，其所指仍為一般的聲音處理電路，按一般具聲音接收者，皆會對
      所接收之聲音作音質處理，利用電阻Ｒ３麥克風傳輸電路之倍率放大並不具功
      效，無任何產業利用性，且此一原理乃為一般的常識，為熟習該項技術領域之
      人士所得輕易完成，根本不具進步性。另被告認系爭案技術特徵之轉接體６則
      包含可調整該電壓輸出電路之輸出電壓之一電阻（應指電阻Ｒ１），及控制該
      輸出電壓之導通與否之一開關９（應指手動開關），及可調整該麥克風傳輸迴
      路之信號放大率之一電阻Ｒ３而已。在技術原理上，上述電子電路相關之技術
      原理顯然是已習知之基本知識。亦提出系爭案之技術特徵在技術原理上是已習
      知之基本知識，暨係已習知之基本知識，且如上開所述，系爭案之改變為熟習
      該項技術領域之人士所得輕易完成，甚且不具功效增進之效果，自不具進步性
      。
    5.再就系爭案與引證二之比較，被告認引證二實質上並無系爭案轉接體及其中之
      手動開關之設置，引證二亦無系爭案中同時設置於該轉接體內之偏壓控制電路
      及由運算放大電路結合雙開關與耳機＼麥克風接頭構成之隱密通話裝置。經查
      ，轉接體部分可參閱系爭案第一圖所示，係指系爭案專利範圍第二行至第十二
      行「．．．係於轉接體６一端設計成可與行動電話連接之插接頭５，另端則為
      可與免持裝置連接之插座４構成，．．」可以明確的了解系爭案之轉接體即為
      圖式標號６，再參照引證二之第二圖標號５即為系爭案之完整結構，而引證二
      標號５１即系爭案之轉接體６，故兩案之結構完全相同；請再參閱引證一第一
      圖所示可知，引證一圖式標號第２０、４０、３１之轉接頭，即為系爭案之轉
      接體６。系爭案所稱在電壓輸出電路１側並聯有一偏壓電路３以避免行動電話
      通話時，產生電流之干擾聲音，實為誤導審查之舉，按行動電話通話時就會消
      耗行動電話電池之蓄電，就會產生較大的電流，根本就不需等到充電時才發生
      ，而為什麼我們在通話時，不會有系爭案所稱之電流干擾一事，乃因為目前全
      世界（包括我國）普遍使用的行動電話系統都為ＧＳＭ系統，其通話聲音都先
      被數位化之後才經無線網路傳遞到對方，故系爭案所指之電流干擾實不知所指
      為何物。系爭案針對偏壓電路之說明，只有在說明書第六頁第三行所述「．．
      ；又電壓輸出電路１側並聯有一偏壓控制電路３，而採以晶體Ｑ１及Ｑ２並聯
      組接而成；．．」一段文字而已，但請再參照系爭案之圖式第二圖可以明顯看
      出其偏壓控制電路３並不是如說明所述並聯於電壓輸出電路１，且該偏壓電路
      ３之輸入電壓點（Ｖｉｎ）及輸出電壓點（Ｖｏｕｔ）是並聯在電壓輸出電路
      的那一點，在圖式中完全無法看出，亦無法利用說明書來得知，並未充分揭露
      以供實施，故系爭案所稱該偏壓控制電路之功效實令人質疑。
    6.系爭案所稱具有密話裝置，仍指提供一可讓耳機插接之插孔，然而，此實為極
      易思及的技術，且是否具有功能亦令人質疑，因為在開車中要再拿耳機線，並
      把耳機線插入只有零點幾公分的耳機孔（密話裝置），其危險性更高於手持行
      動電話，故根本不符合實際使用效益；又利用耳機孔提供聲音輸出常於具有揚
      聲器之用品，舉凡手提音響、電視、電腦顯示器，乃至於免持聽筒都是常見的
      技術，並非有什特殊技術，再者，若要使用耳機線來接聽行動電話，根本就不
      需另外花錢購買系爭案或引證案之產品，因為每一款的行動電話都可以提供耳
      機插接，並接聽電話，故系爭案所謂的密話裝置，實不具有功效之增進，且為
      極習知之技術。再者，承上所述，系爭案之密話裝置在說明書第六頁第五行「
      ．．；再者本創作可內置運算放大電路１１、１２結合雙開關１３、１４與耳
      機／麥克風接頭１５構成之線路，而可外接耳機／麥克風，使成簡易型耳機／
      麥克風使用」等等。參照系爭案圖式第三圖所示可以明顯看出，以該圖式所揭
      示之電路根本無法作動，蓋以放大器的圖式劃法應以其三角形之指向為輸出端
      才是，但由圖式可以明顯看出該圖式的放大器１１、１２全都反接，故試問如
      何能作動？顯不具產業利用性。再者，放大器元件故且不論其型式，單就以正
      迴授或負迴授就有完全不同的作動結果，但由圖式中完全無法看出系爭案之放
      大器１１、１２是採何種電路之形式，故其功效是否承如系爭案說明書所述，
      實令人質疑。
　(二)被告主張之理由：
    1.系爭案係一種行動電話與免持裝置之轉接構造，其說明書中已具體述明其免持
      裝置部分包括電壓輸出電路１、麥克風傳輸迴路２，而系爭案技術特徵之轉接
      體６則包含可調整該電壓輸出電路之輸出電壓之一電阻，及控制該輸出電壓之
      導通與否之一開關９，及可調整該麥克風傳輸迴路之信號放大率之一電阻Ｒ３
      。引證一說明書第六頁之敘述僅是基本知識之重述而已，並無相關之硬體構形
      設計，引證二亦是如此；在新型專利著重之硬體裝置及構形之考量上，引證一
      之轉接頭實質上係以不同之接線形式改變回授分壓電路之電晶體基極電位，而
      改變穩壓ＩＣ之電源輸入端之電位。相對之下，系爭案係改變上述單一電阻之
      值以改變該電壓輸出電路之輸出電壓，兩者之電壓調整機構實質上並不相同。
      進一步而言，引證一中實際上亦無可對應於系爭案上述專利特徵所在之轉接體
      之分立機構及其可因應不同型式之手機而進行簡單之上述二個電阻更改即可匹
      配輸出電壓及音量而不須更改免持裝置之功效。
    2.引證一之轉接頭２０至４０實質上由其第一圖及第三至五圖可知，其轉接頭之
　　　內須設置複雜之信號放大電路，且須因應不同型式之手機而設計不同之外殼構
      造及內部之放大電路，故其轉接頭在實質之外殼構造及內部放大電路之構成上
      均非與系爭案上述之轉接體為對等者。並且系爭案之設計使其可使用單一共用
      之免持裝置即可配合構成較簡單且匹配調整較容易且功效較多之轉接體，而完
      成電源電壓及麥克風放大率之匹配調整。相對之下，引證一則須更換上述構成
  　　較為複雜，成本較高但本身沒有調整功能之轉接頭，故系爭案具有相對之進步
      性。
    3.系爭案轉接體６一端設計可與行動電話連接之插接頭４，另一端則可與免持裝
      置連接之插座５構成（如第一圖所示），轉接體６於與免持裝置之電壓輸出電
      路與手機間，串接之線路上並聯有一電阻，於運算放大電路側並聯一電阻，且
      設有一手動開關９控制電路導通與否（如第二圖所示）。引證一中之轉接頭內
      設置之電路係包含一電晶體９４５，五至七個電阻及二至三個電容所構成之電
      路（如第三圖至第五圖所示），其結構較系爭案複雜，且未揭露系爭案手動開
      關９及於運算放大電路側並聯一電阻等特徵；整體觀之，系爭案特徵既與引證
      一不同，又能產生引證一所無法達成之功效，自具有有新穎性及進步性。
    4.引證二第二圖及說明書揭示係提供一種行動電話免持聽筒信號線改良，係用以
      插接連結免持聽筒及行動電話者，主要為了使行動電話免持聽筒達到通用目的
      而製造之信號線者，其中該信號線之「兩端各設有一信號插頭５１、５２」，
      一為免持聽筒插頭５１係與免持聽筒相對應，以供插接連結於免持聽筒主電路
      上；另一為行動電話插頭５２則與行動電話輸出插座相對應，以供插接連結於
      行動電話上。引證二與系爭案相較，兩者構件及其連結關係均不相同，且引證
　　　二公告日晚於系爭案申請日，不足以論究系爭案之進步性，故系爭案相對之下
      自具有新穎性及進步性。
　　理  由
一、按稱新型者，謂對於物品之形狀、構造或裝置之創作或改良（系爭案核准審定時
    專利法第九十七條參照），同法第九十八條規定第一項第一款、第二款、第二項
    分別規定：「可供產業上利用之新型，無下列情事之一者，得依本法申請取得新
    型專利：一、申請前已見於刊物或已公開使用者。：：二、有相同之發明或新型
    申請在先並經核准專利者。：：。」「新型係運用申請前既有之技術或知識，而
    為熟習該項技術者所能輕易完成且未能增進功效時，雖無前項所列情事，仍不得
    依本法申請取得新型專利。」又「二人以上有同一之發明，各別申請時，應就最
    先申請者准予發明專利。」同法第二十七條亦有明文，此並為同法第一百零五條
    所準用。系爭案申請日為八十八年八月三日，被告於八十九年十二月十五日審定
    准予專利，則系爭案是否有應不予專利之原因，應以核准審定時所適用之八十三
    年一月二十一日修正公布之專利法為斷，合先明。系爭案專利申請範圍，依卷
    附申請專利範圍之記載係：
1.一種行動電話與免持裝置之轉接構造，係於轉接體一端設計成可與行動電話連接之
  插接頭，另一端則為可與免持裝置連接之插座構成，而轉接體於與免持裝置之電壓
  輸出電路與手機間，串接之線路上並聯有一電阻，且設有一手動開關控制電路之導
  通與否；另於免持裝置之麥克風傳輸迴路與手機間串接之線路側，於運算放大電路
  側並聯有電阻，經由改變電阻值，而可製做不同輸出電壓及放大倍率之轉接裝置為
  其特徵者。
2.如申請專利範圍第一項所述之行動電話與免持裝置之轉接構造，其中該電壓輸出電
  路並聯有一以晶體並聯組接而成之偏壓控制電路，於充電中，行動電話通話時，可
  經由行動電話接通時，以晶體之偏壓控制，促使暫時停止充電，並於通話完畢後迅
  速恢復充電者。
3.如申請專利範圍第一項所述之行動電話與免持裝置之轉接構造，其中該轉接體內置
　運算放大電路結合雙開關與耳機，麥克風接頭構成，可外接耳機＼麥克風之線路，
  使成簡易型耳機＼麥克風，以達成私人隱密通話之作用者。
二、引證一係八十五年十二月一日（原審定書誤載為八十五年十一月一日）審定公告
    之第00000000號「可替換式車用行動電話免持聽筒轉接頭」，其主要是
    由一轉換器經由一導線可與不同廠牌之轉接頭連接，再透過轉接頭與該廠牌之行
    動電話連接，其中轉換器內設有電源電路，可經轉接頭供電予行動電話，又轉接
    頭上分設微音器與音頻放大電路，可提供免持聽筒功能，另轉接頭內透過特殊接
    線設計可控制轉換器內一回授分壓電路之通斷，進而調整電源電路之輸出電壓，
    以供電予不同廠牌的行動電話使用。查就引證一為回授分壓電路方式，系爭案則
    為利用電阻之改變電路、電壓，兩者結構並不相同，引證一不能證明系爭案不具
    新穎性，業據原告於準備程序表明不爭執，核無不合。應再審究者，係引證一是
    否能證明系爭案不具進步性。經查，系爭案於電壓輸出線路中，尚具有一手動開
    關，可決定充電與否，使避免電池因記憶效應降低蓄電能力及壽命；系爭案並於
    運算放大電路側並聯有電阻，經由改變電阻值，而可製做不同輸出電壓及放大倍
    率之轉接裝置。上開構件及效果之增進均為引證一所無。又引證一之轉接頭２０
    至４０由其專利說明書第一圖及第三至五圖可知，其轉接頭之內須設置複雜之信
    號放大電路，且須因應不同型式之手機而設計不同之外殼構造及內部之放大電路
    ；而系爭案轉接體構成較簡單，功效較多，且調整較容易，因而使用單一共用之
    免持裝置即可與轉接體配合，達成電源電壓及麥克風放大率之匹配調整。而引證
    一則須因應不同型式手機更換其構件，成本較高，且其轉接頭本身並無調整功能
    。因此，引證一亦不能證明系爭案不具進步性。原告主張系爭案較引證一不具功
    效之增進，非屬可採。
三、引證二係八十九年八月一日公告之一種行動電話免持聽筒信號線改良，其公告日
    在系爭案八十八年八月三日申請日之後，引證二非系爭案申請前已公開之既有技
    術，不能用以證明系爭案不具進步性。又引證二之技術特徵在於行動電話插頭內
    之電壓控制腳上設有一分壓電阻，使其與免持聽筒內之電源電路相匹配，得到其
    所插接行動電話之正確電壓供應值，再輸出至該行動電話之電源輸入腳作為行動
    電話之電源供應，另於行動電話插頭內行動電話聲音輸出腳上亦設有一組分壓電
    阻，使所插接之行動電話聲音輸出至免持聽筒聲音放大電路輸入端之聲音信號，
    使其大小得到一適當值，而使該放大電路得以正確操作。因此引證二係使輸出至
    免持聽筒聲音放大電路輸入端之聲音信號均一化，亦即其係使該聲音放大電路之
    輸入信號而非輸出信號均一化，由於其聲音放大電路之放大倍率係固定，引證二
    上述聲音放大電路之輸出信號必然也均一化。引證二與系爭案中之相關設計可因
    應不同之需求而改變聲音放大電路之放大倍率，顯然為不同構造、功效之兩種新
    型。原告於言詞辯論期日亦不爭執引證二與系爭案並非相同新型。引證二亦不能
    證明系爭案不具新穎性。雖原告主張以引證二可證該技術係系爭案申請時之習知
    技術一節。但查，引證二之技術於系爭案申請時既未公開，原告又未提出確切證
    明證明該等技術已屬習知，其空言主張，自非可採。又引證二非系爭案申請前已
    公開之既有技術，不能用以證明系爭案不具進步性，已如前述。原告再執引證二
    與引證一結合用以證明系爭案不具進步性部分，亦屬無據。
四、綜上所述，引證一、引證二均不足以證明系爭案不具新穎性或進步性，引證二非
    系爭案申請前已公開之既有技術，亦不能以引證一、引證二結合證明系爭案不具
    進步性。因此，引證一、二均不能證明系爭案不符專利要件，原告主張系爭案不
    具新穎性及進步性，有違系爭案核准審定時專利法第二十七條、第九十七條暨第
    九十八條第一項第一款、第二款及同條第二項之規定，非屬可採。從而被告為異
    議不成立之審定，於法並無不合，訴願決定予以駁回，亦屬妥適，原告主張前詞
    ，請求撤銷訴願決定及原處分，被告並應對系爭案為異議成立之處分，為無理由
    ，應予駁回。至原告主張系爭案不具產業利用性或未充分揭露部分，並非原異議
    事由，核屬新事由，係屬得否另案主張之問題，尚非本件應予審究，併此明。
據上論結，本件原告之訴為無理由，爰依行政訴訟法第九十八條第三項前段，判決如
主文。
中　　　華　　　民　　　國　　九十三　　年　　　八　　　月　　 十八 　　日
　　　　　　　　　　　　　　臺 北 高 等 行 政 法 院  第二庭
           　　　　　　　　　　　　　　　　　審判長 法　官  姜素娥
           　　　　　　　　　　　　　　　　　　　　 法　官  林文舟
           　　　　　　　　　　　　　　　　　　　　 法　官  陳國成
右為正本係照原本作成。
如不服本判決，應於送達後二十日內向本院提出上訴狀並表明上訴理由，如於本判決
宣示後送達前提起上訴者，應於判決送達後二十日內補提上訴理由書（須按他造人數
附繕本）。
中　　　華　　　民　　　國　　九十三　　年　　　八　　　月　　 十九 　　日
            　　　　　　　　　　　　　　    　      書記官  王英傑
